臺灣桃園地方法院刑事判決
111年度交易字第817號
公  訴  人   臺灣桃園地方檢察署檢察官
被      告   齊炳安



上列被告因過失傷害案件，經檢察官聲請簡易判決處刑（111年
度偵字第36362號），本院認不宜以簡易判決處刑（原案號：111
年度壢交簡字第2020號），改依通常程序審理並判決如下：
    主  文
本件公訴不受理。
    理  由
一、公訴意旨詳如附件檢察官聲請簡易判決處刑書所載。
二、按告訴乃論之罪，告訴人於第一審辯論終結前得撤回其告訴
    ；告訴經撤回者，法院應諭知不受理之判決；檢察官聲請以
    簡易判決處刑之案件，經法院認為有第451條之1第4項但書
    之情形者，應適用通常程序審判之；法院於審理後，認應為
    不受理判決之諭知者，不適用簡易程序，刑事訴訟法第238
    條第1項、第303條第3款、第452條、第451條之1第4項但書
    第3款分別定有明文。次按刑法第284條之罪，須告訴乃論，
    刑法第287條前段亦有明定。
三、查被告齊炳安因涉犯刑法第284條前段過失傷害罪，經檢察
    官聲請簡易判決處刑，嗣被告與告訴人吳昀珊、告訴人曾筱
    庭於民國111年11月7日達成調解，告訴人2人並於被告履行
    調解條件後具狀撤回告訴等情，有調解筆錄、刑事撤回告訴
    狀、辦理刑事案件電話查詢紀錄表可證（壢交簡卷43-44、4
    9-51、53頁）。是本案依刑事訴訟法第303條第3款規定應為
    不受理判決，本院即依同法第452條、第451條之1第4項但書
    第3款規定改用通常程序審理，並依同法第307條規定，不經
    言詞辯論逕為不受理判決。
四、依刑事訴訟法第452條、第303條第3款、第307條，判決如主
    文。
本案經檢察官楊挺宏聲請簡易判決處刑。

中　　華　　民　　國　　111 　年　　12　　月　　19　　日

                  刑事第八庭  法  官  葉作航
以上正本證明與原本無異。
如不服本判決應於收受判決後20日內向本院提出上訴書狀，並應
敘述具體理由。其未敘述上訴理由者，應於上訴期間屆滿後20日
內向本院補提理由書(均須按他造當事人之人數附繕本)「切勿逕
送上級法院」。 

　　　　　　　　　　　　　　　書記官　林希潔
　　　　　　　　　　　　　　　
中　　華　　民　　國　　111 　年　　12　　月　　20　　日

附件：檢察官聲請簡易判決處刑書

臺灣桃園地方檢察署檢察官聲請簡易判決處刑書　
                                    111年度偵字第36362號
　　被　　　告　齊炳安　男　62歲（民國00年00月00日生）
　　　　　　　　　　　　住○○市○○區○○街000巷0○0號2  
                        樓
　　　　　　　　　　　　居桃園市○鎮區○○街000巷00弄00
　　　　　　　　　　　　　號7樓之3
　　　　　　　　　　　　國民身分證統一編號：Z000000000號
上列被告因過失傷害案件，業經偵查終結，認為宜聲請以簡易判
決處刑，茲將犯罪事實及證據並所犯法條分敘如下：
　　　　犯罪事實
一、齊炳安於民國111年1月1日上午，駕駛車牌號碼000-0000號
    營業小客車，沿桃園市中壢區龍岡路2段往環中東路2段方向
    行駛，於同日上午6時29分許，行經桃園市中壢區龍岡路2段
    與龍陵路時，本應注意汽車超車時，在設有禁止超車標誌、
    標線之地段，不得超車，而雙黃實線設於路段中，用以分隔
    對向車道，並雙向禁止超車，又欲超越同一車道之前車時，
    須先按鳴喇叭二單響或變換燈光一次，並於前行車減速靠邊
    或以手勢或亮右方向燈表示允讓後，後行車始得超越，超越
    時顯示左方向燈並於前車左側保持半公尺以上之間隔超過，
    行至安全距離後，再顯示右方向燈駛入原行路線，而依當時
    天候及路況，並無不能注意之情，竟疏未注意及此，貿然超
    車，適有同向前方由吳昀珊所騎乘並搭載曾筱庭之車牌號碼
    000-0000號普通重型機車行駛至此，遭齊炳安車輛自左側碰
    撞，人車倒地，使吳昀珊受有左側手肘、右側腕部、左側腕
    部、左側踝部、右側手部、左側手部擦傷之傷害，曾筱庭則
    受有鼻子、頭部其他部位、左側大腿、膝部、左側小腿、左
    側腕部擦傷之傷害。
二、案經吳昀珊、曾筱庭訴由桃園市政府警察局中壢分局報告偵
    辦。
　　　　證據並所犯法條
一、被告齊炳安經檢察事務官詢問後表示其否認有何上開犯行，
    辯稱：因當時天很黑，伊沒有看到告訴人吳昀珊、曾筱庭等
    2人之機車，伊如果有看到，就不會這樣超車，但伊超車前
    伊有按喇叭，伊係跟著前面白車一起超車等語。惟查，上揭
    犯罪事實，業據告訴人吳昀珊於警詢及本署偵查中、告訴人
    曾筱庭於警詢中指訴綦詳，復有桃園市政府警察局中壢分局
    道路交通事故現場圖、道路交通事故調查報告表㈠、㈡各1份
    、天成醫療社團法人天晟醫院診斷證明書(乙種)2紙、現場
    監視器暨告訴人吳昀珊機車之行車紀錄器影像光碟、本署勘
    驗筆錄、告訴人吳昀珊之機車維修估價單、桃園市政府車輛
    行車事故鑑定會函暨檢附之桃市鑑0000000案鑑定意見書影
    本各1份、監視器影像截圖6張、現場暨車損照片15張附卷可
    稽。又被告雖以前詞置辯，然觀諸上開現場監視器及行車紀
    錄器影像，被告於超越同一車道前方告訴人等機車前，均未
    按鳴喇叭二單響或變換燈光，超車時亦未顯示左方向燈，且
    被告於超車時已往左偏移，並跨越雙黃線，行駛在告訴人等
    機車左側，是被告當有看見告訴人等機車在其左側，始將車
    輛往左偏移，以超越告訴人等機車，是被告上開所辯，顯係
    推諉卸責之詞，不足採信。再按汽車超車時，在設有禁止超
    車標誌、標線之處所、地段者，不得超車；欲超越同一車道
    之前車時，須先按鳴喇叭二單響或變換燈光一次，前行車減
    速靠邊或以手勢或亮右方向燈表示允讓後，後行車始得超越
    ，超越時應顯示左方向燈並於前車左側保持半公尺以上之間
    隔超過，行至安全距離後，再顯示右方向燈駛入原行路線；
    雙黃實線 設於路段中，用以分隔對向車道，並雙向禁止超
    車、跨越或迴轉，道路交通安全規則第101條第1項第2、3、
    5款、道路交通標誌標線號誌設置規則第149條第1項第1款第
    8目分別訂有明文，而依當時天候及路況，被告並無不能注
    意之情事，竟疏未注意，以致肇事使告訴人受有上揭傷害，
    自有應注意能注意而不注意之過失行為，被告之過失駕駛行
    為，核與告訴人之傷害間，具有相當因果關係，被告犯嫌堪
    以認定。 
二、核被告所為，係犯刑法第284條前段之過失傷害罪嫌。
三、依刑事訴訟法第451條第1項聲請逕以簡易判決處刑。
　　此　　致
臺灣桃園地方法院
中　　華　　民　　國　 111　　年　　9 　 月　   20   日
                              檢察官　    楊挺宏
本件正本證明與原本無異
中　　華　　民　　國　 111 　 年　　9 　 月　   26   日
                              書記官      蔡欣潔
附記事項：
本件係依刑事訴訟法簡易程序辦理，法院簡易庭得不傳喚被告、
輔佐人、告訴人、告發人等出庭即以簡易判決處刑；被告、被害
人、告訴人等對告訴乃論案件如已達成民事和解而要撤回告訴或
對非告訴乃論案件認有受傳喚到庭陳述意見之必要時，請即另以
書狀向簡易法庭陳述或請求傳訊。
參考法條：
中華民國刑法第284條
因過失傷害人者，處 1 年以下有期徒刑、拘役或 10 萬元以下
罰金；致重傷者，處 3 年以下有期徒刑、拘役或 30 萬元以下
罰金。